ACORDAO-COMPLETO-2536797

ACÓRDÃO DE RELAÇÃO

ACÓRDÃO DE RELAÇÃO 2617/2022 ATA 15/2022 - SEGUNDA CÂMARA

Acórdão 2617/2022-TCU-Segunda Câmara
Considerando que o presente processo trata de representação, com pedido de cautelar suspensiva, formulada pela Certame Comercial - Eireli, nos termos do art. 113, § 1º, da Lei 8.666, de 1993, sobre os indícios de irregularidade no Pregão Eletrônico n.º 13/2022 conduzido pela Secretaria Nacional de Segurança Pública (SNSP) para a aquisição envelopes de segurança, lacres de segurança e sacos mortuários;
Considerando que o TCU deve conhecer, preliminarmente, da presente representação, por atender aos requisitos legais e regimentais de admissibilidade;
Considerando que a unidade técnica propôs o conhecimento da presente representação, por atender aos requisitos de admissibilidade previstos no art. 235 do RITCU e no art. 103, § 1º, da Resolução TCU n.º 259, de 2014, para, no mérito (Peças 9 a 11) , assinalar a sua improcedência, promovendo o subsequente arquivamento do processo;
Considerando, todavia, que, como não caberia ao TCU atuar como mera instância recursal em face de decisões tomadas pela administração pública no certame, o Tribunal pode conhecer da presente representação para, no mérito, anotá-la como prejudicada, por ausência de adequado objeto, diante da indevida tentativa de transformar o TCU em mera instância recursal no referido certame, anotando, ainda, como prejudicado o subjacente pedido de cautelar suspensiva;
Os Ministros do Tribunal de Contas da União, reunidos em Sessão da 2ª Câmara, ACORDAM, por unanimidade, com fundamento nos arts. 143, inciso V, alínea "a", 235, 237, inciso VII e parágrafo único, e 250, inciso I, do Regimento Interno do TCU, aprovado pela Resolução TCU n.º 246, de 2011, em conhecer da presente representação para, no mérito, anotá-la como prejudicada, por ausência de adequado objeto, anotando, ainda, como prejudicado o subjacente pedido de cautelar suspensiva, sem prejuízo de prolatar as providências abaixo fixadas pelo item 1.7 deste Acórdão:
1. Processo TC-Processo 007.799/2022-5 (REPRESENTAÇÃO) 
	1.1. Representante: Certame Comercial - Eireli (CNPJ 08.070.275/0001-03) .
	1.2. Entidade: Secretaria Nacional de Segurança Pública (SNSP) .
	1.3. Relator: Ministro-Substituto André Luís de Carvalho.
	1.4. Representante do Ministério Público: não atuou.
	1.5. Unidade Técnica: Secretaria de Controle Externo de Aquisições Logísticas (Selog) .
	1.6. Representação legal: Paulo Ferreira Brandao (196342/OAB-SP) , representando a Certame Comercial - Eireli. 
	1.7. Providências:
	1.7.1. enviar a cópia do presente Acórdão, com a cópia do parecer da unidade técnica, à ora representante e à Secretaria Nacional de Segurança Pública (SNSP) , para ciência; e
	1.7.2. promover o arquivamento do presente processo.

Segunda Câmara

Secretaria Nacional de Segurança Pública (SNSP).

Certame Comercial - Eireli (CNPJ 08.070.275/0001-03).

ANDRÉ DE CARVALHO

Paulo Ferreira Brandao (196342/OAB-SP), representando a Certame Comercial - Eireli.

Não atuou.

REPRESENTAÇÃO (REPR)

Secretaria de Controle Externo de Aquisições Logísticas (Selog).